臺灣臺南地方法院刑事判決　　　　　　　　　　　　　九十一年度訴字第一五二號
　　公　訴　人　臺灣台南地方法院檢察署檢察官
　　被　　　告　戊○○
　　指定辯護人　本院公設辯護人甲○○
右列被告因毒品危害防制條例案件，經檢察官提起公訴（九十年度偵字第一二八六七
號），本院判決如左：
    主  文
戊○○連續轉讓第二級毒品，處有期徒刑捌月。
被訴販賣第二級毒品部分，無罪。
    事  實
一、戊○○曾於民國（以下同）八十二年間，因違反槍砲彈藥刀械管制條例等案件，
    經台灣桃園地方法院判處有期徒刑七年確定，入監服刑後，於八十六年一月十四
    日假釋出監，尚在假釋期間，猶不知悔改，復基於概括犯意，於八十七年十月至
    十一月間，在雲林縣褒忠鄉○○村○○路租屋處或同縣東勢鄉○○村○○○路一
    八七巷三十九號住處，連續無償轉讓第二級毒品安非他命予丙○○施用多次。
二、案經檢察官自動檢舉偵查起訴。
    理  由
甲、有罪部分：
  一、訊據被告戊○○對於右揭轉讓安非他命部分犯行坦承不諱，核與證人丙○○於
      本院所述情節相符，被告上開自白與事實相符，應堪採信。事證明確，被告轉
      讓部分犯行洵堪認定。
  二、按安非他命為毒品危害防制條例第二條第二款列為第二級毒品管制，被告無償
      轉讓安非他命，核其所為係犯同條例第八條第二項之轉讓第二級毒品罪。被告
      於轉讓安非他命前持有之行為為其轉讓行為所吸收，不另論處。被告多次轉讓
      行為，時間緊接，手法相同，所犯又係構成要件相同之罪名，顯係基於概括犯
      意所為，為連續犯，應依連續犯之規定，論以一罪，並依法加重其刑。爰審酌
      被告犯罪之動機、目的、手段，犯罪時所受之刺激及其品性、生活狀況、智識
      程度、犯罪所生之損害，及犯罪後態度等一切情狀，量處如主所示之刑，以資
      懲儆。
乙、無罪部分：
  一、公訴意旨略以：被告戊○○另行起意，對丙○○稱「若有人需要安非他命，可
      以來找我」等語，而自八十七年十月三十日起，每隔十日左右，每次以三千元
      代價，先後多次販賣安非他命給丙○○施用，迄同年十二月九日上午十一時許
      ，丙○○因欲販賣安非他命，而對戊○○稱「有人要買安非他命」，乃以每包
      二千元價格，向戊○○購買七包安非他命（尚未支付價款，其中丙○○需用二
      包）後，攜帶上開七包安非他命至雲林縣麥寮鄉○○村○○路一之六十六號二
      樓丁○○與乙○○同居處，以每包三千五百元價格，將其中二包販賣給丁○○
      （暫賒欠），同日下午一時三十分許，在同一地點，丙○○以三千五百元價格
      ，將其中一包販賣給許嘉弘，適雲林縣警察局刑警隊警員於同日下午二時許，
      在雲林縣麥寮鄉○○村○○路八十三號陳國忠住處執行搜索，查獲陳國忠前次
      向丙○○購得之四包安非他命，依陳國忠供述毒品來源，於同日下午二時三十
      分許，至上開丁○○住處，查獲丙○○手中持有販賣剩餘之四包安非他命及許
      嘉宏交付安非他命價款三千五百元時，因戊○○打行動電話找丙○○索取七包
      安非他命價款，當場為警截聽，由丙○○帶警方至戊○○上開住處逮捕戊○○
      。因認被告戊○○涉犯毒品危害防制條例第四條第二項之販賣第二級毒品罪嫌
      。
  二、按犯罪事實，應依證據認定之，無證據不得推定其犯罪事實，又不能證明被告
      犯罪者，應諭知無罪之判決，刑事訴訟法一百五十四條、第三百零一條第一項
      分別定有明文。復按證人之證述，如無瑕疵可指，而就其他方面調查，又與事
      實相符，其證述固未始不足採為判決之基礎，惟其證據之本身尚有瑕疵，則在
      此瑕疵未予究明以前，遽採為有罪之根據，仍難謂為適法（最高法院八十四年
      度台上字第七四五號判決參照）。再者，毒品危害防制條例第十七條規定，犯
      第四條第一項至第三項、第五條第一項至第三項、第六條第一項至第三項、第
      七條第一項至第三項、第八條第一項至第三項、第十條或第十一條第一項、第
      二項之罪，供出毒品來源，因而破獲者，得減輕其刑。證人因涉嫌犯該條例第
      十條第二項之施用第二級毒品罪，為警查獲，則其證述所施用之第二級毒品安
      非他命係向被告購買，屬有利於己之供述，縱其證言無瑕疵，亦不能專憑其證
      言為被告有販賣安非他命事實之認定（最高法院八十九年度台上字第二一八號
      判決參照）。
  三、公訴人認被告涉犯涉犯毒品危害防制條例第四條第二項之販賣第二級毒品罪嫌
      ，無非係以證人丙○○之指述為其主要認定依據。訊據被告戊○○堅決否認有
      何販賣安非他命予丙○○之犯行，辯稱：伊與丙○○固有一起施用安非他命，
      但未販賣安非他命予丙○○。案發當日，伊確有打電話予丙○○，但是向丙○○要安非他命施用，並未提到錢的事情。且丙○○帶警察前來查緝，警察亦未
      表示伊涉犯販賣毒品犯行」等語。經查：
    (一)證人丙○○指證被告戊○○涉嫌販賣第二級毒品罪嫌，初見於八十七年十二月
      十一日警訊筆錄。證人丙○○指稱：「戊○○於八十七年十二月九日十一日時
      許，打我行動電話0000000000號給我，到他位於褒忠租屋處拿七包
      安非他命到麥寮鄉○○路一─六六號丁○○及乙○○住處，將二包安非他命交
      給丁○○，價錢沒談，要先欠著。後來許嘉宏與另一不詳之男子也到達丁○○
      及乙○○住處，向我拿一包安毒，價錢三千五百元，因許嘉宏欠乙○○五百元
      ，所以許拿四千元給我。那天我身上的四千元就是許嘉宏拿給我的。戊○○還
      交待我說錢拿到之後就趕快拿回去褒忠交給他．．．因為我吸食的安非他命是
      向戊○○所購買，而且他會算我比較便宜，且他拜託我替他送安毒，所以我才
      幫忙他。．．．我向他購買五次，每次買三千元，第一次於八十七年十月三十
      日白天，後每隔十天左右，就向他購買，地點均在褒忠鄉○○路十五巷九十八
      號他的租屋處購買的」云云（參臺灣雲林地方法院檢察署八十七年度偵字第六
      ０二六號卷第二十八頁反面）。另於八十九年九月八日於臺灣雲林地方法院審
      理時則供稱：「（問：戊○○有無交待你，把其中二包安非他命拿去賣給丁○○和乙○○？）有，戊○○叫我一包拿二千元回來給他，所以我在八十七年十
      二月九日上午戊○○住處買五包安非他命後，我才到丁○○租住處。．．．」
      云云（參臺灣雲林地方法院八十八年度訴字第九五號卷第一百八十三反面）。
      依上開丙○○指述，被告戊○○係直接販賣安非他命予丁○○，丙○○僅係替
      戊○○送安非他命至丁○○住處並收回價款而已。
    (二)詎證人丙○○於臺灣雲林地方法院八十八年四月二十一日訊問時供稱：「（問
      ：八十七年十二月九日下午二時三十在丁○○租屋處被查獲身上四小包安非他
      命來源？）跟戊○○買的，七包，丁○○、許嘉宏有交待我去向戊○○拿的，
      丁○○二包，許嘉宏一包。其中丁○○二包七千元，價錢是與我講的，丁○○
      不知戊○○人在那邊，都是由我出面向戊○○買的」云云（參臺灣雲林地方法
      院八十八年度訴字第九五號卷第五十頁）。依丙○○此次供詞，則似丙○○受
      丁○○之託向戊○○購買安非他命。故法官於八十八年五月二十八日訊問時，
      復訊問丁○○：「（問：有無透過丙○○向戊○○購買安非他命？）沒有，不
      認識戊○○」等語（參同案卷第九十二頁）。
    (三)證人丙○○復於臺灣臺南地方法院檢察署偵查中供稱：「要賣給陳國忠、乙○○、丁○○，之前我告訴戊○○，有人要買安非他命，陳國忠要買三包，我要
      買二包，其他人不一定要，剩二包是看看乙○○、丁○○其他人要不要買。要
      等他們付錢後才給錢給戊○○。我在新興路被抓時，戊○○正好打電話向我要
      錢，警察叫我去找戊○○」云云（參臺灣臺南地方法院檢察署九十年度他字第
      九三三號第二十九頁反面）。於本院訊問時亦供稱：「我當初是向戊○○說有
      人要買安非他命，丁○○曾經聽我提過戊○○有在賣安非他命」云云（本院九
      十一年三月二十日訊問筆錄參照）。依丙○○此一部分之供詞，似又指係伊個
      人向戊○○購買安非他命後再販賣予丁○○等人。
    (四)綜上證人丙○○(一)至(三)所述之供詞，或供被告戊○○直接販賣安非他命予丁○○，丙○○僅係替戊○○送安非他命至丁○○住處並收回價款而已。或供丙○○受丁○○之託向戊○○購買安非他命。或供丙○○個人向戊○○購買安非他
      命後再販賣予丁○○等人，其供詞先後不一，已見瑕疵。本院提訊證人丁○○
      、乙○○，亦均供稱不認識戊○○，亦未聽過丙○○提及安非他命是向戊○○
      購買而來。丁○○前於臺灣雲林地方法院訊問時更早已供及不認識戊○○亦未
      透過丙○○向戊○○購買安非他命（參臺灣雲林地方法院八十八年度訴字第九
      五號卷第九十二頁）證人丁○○於本院亦供稱：「不認識戊○○，案發當天以
      後戊○○也一起進雲林勒戒所，在勒戒所時陳國忠有指給我看過，我才知道他
      是戊○○」等語。準此，丁○○、乙○○既均不認識戊○○，被告戊○○即不
      可能直接販賣安非他命予丁○○，丁○○亦不可能託丙○○向戊○○購買安非
      他命，證人丙○○上開(一)、(二)所述，與事實不符，自不足採。
    (五)依證人丙○○上開(三)所述，係丙○○自行向戊○○購買後再販賣予丁○○等人
      ，倘其供詞可採，丙○○於八十七年十二月九日案發當日係向戊○○購買七包
      安非他命，欲以每包三千五百元之價格，販賣予丁○○等人。經警查扣後之六
      包安非他命（另一包經丙○○、丁○○及乙○○當場吸食用罄）經送法務部調
      查局鑑驗結果，為安非他命，合計淨重為三公克，此有該局八十八年四月二日
      00000000000號及八十八年四月二日00000000000號檢
      驗通知書各一紙附於臺灣雲林地方法院上開審理案卷內可憑，顯見丙○○當日
      向戊○○所購買之安非他命逾三公克以上，販售價格即可能達二萬四千五百元
      。另再依證人丙○○所供：「自八十七年十月三十日起，每隔十日左右，每次
      以三千元代價，先後五次販賣安非他命給丙○○施用」云云，倘其供詞可採，
      據此推算其向戊○○購買之安非他命價格於一個月間亦達一萬五千元以上。準
      此，戊○○僅於一個月之間販賣予丙○○之安非他命，就多達十二包，重量高
      達五公克以上，價格高達四萬元左右，顯見戊○○應非一般吸毒兼販毒以賺取
      免費吸毒之小毒販可比。證人丙○○於本院亦供稱：「（你一下子向戊○○拿
      七包，他可以馬上給你那麼多嗎？）可以。」亦足徵依丙○○之證詞，被告戊○○應是中、上游之毒販。惟被告戊○○倘係中、上游之毒販，警方在伊住處
      進行搜索時，卻反僅扣得安非他命吸食器一組、塑膠分裝袋二包及安非他命一
      包（毛重０．五公克），並未扣得被告所有足供販賣之大量安非他命，或分裝
      、秤量安非他命之工具。此非但與丙○○所供不符，卻與戊○○所辯：「案發
      當日，伊確有打電話予丙○○，但是向丙○○要安非他命施用」等語相符，蓋
      依扣案物品所見，被告戊○○所有之安非他命僅餘毛重０．五公克，扣除包裝
      重之後，恐不足以吸用一次。
    (六)再者，公訴人認被告戊○○於案發當日打行動電話找丙○○索取七包安非他命
      價款，當場為警截聽，並由丙○○帶警方至戊○○上開住處逮捕戊○○云云，
      惟遍查全卷，除丙○○之供詞外，並無此一部分筆錄、警方報告或任何資料之
      記載。本院囑託臺灣雲林地方法院訊問證人即本件查獲之員警郭建宏證稱：「
      電話的部分我沒有聽到，當天是吳金坤、王秋信跟我一起到現場執行搜索，我
      們先抓到嫌犯陳國忠，陳國忠說毒品來源在麥寮一個租屋的地方，當時我們在
      租屋的地方有查到三個人丁○○、乙○○、丙○○，有查到毒品，後來丙○○
      帶我們到褒忠戊○○的租屋處，在那裡也有查到毒品」等語。足認證人丙○○
      所供警方當場截聽戊○○索討安非他命價款云云，顯非足採。另本件被告戊○○固係因丙○○帶同警方前往查獲，惟警方初亦均未以戊○○涉嫌販賣安非他
      命訊問被告戊○○，亦全未提及有當場截聽索討安非他命價款乙節，此有警訊
      筆錄可憑，亦足認定所謂警方當場截聽戊○○電話云云，並非足信。
    (七)綜上所述，證人丙○○如上(一)至(三)所述，前後不一，如上揭(一)(二)所述與事實不
      符，不足採信。如上揭(三)所述，亦未扣得被告所有足供販賣之大量安非他命，
      或分裝、秤量安非他命之工具可資佐證。況證人丙○○於查獲後偵查中供稱其
      安非他命來源係向被告戊○○購買，是否藉此以邀減刑之寬典，亦未可知，自
      不得以證人丙○○上開有瑕疵之證詞，為認定被告戊○○犯罪之唯一認定依據
      。此外，復查無其他積極證據足資證明被告有犯行，尚不能證明被告犯罪，應
      為無罪之諭知。
據上論斷，應依刑事訴訟法第二百九十九條第一項前段、第三百零一條第一項，毒品
危害防制條例第八條第二項，刑法第十一條前段、第五十六條判決如主文。
本案經檢察官張婉寧到庭執行職務
中    華    民    國      九十一      年      四  月      三十      日
                                  臺灣臺南地方法院刑事第三庭
                                          法  官  林  英  志
右正本證明與原本無異。
如不服本判決，應於判決送達後十日內，向本院提出上訴狀。（應附繕本）
                                          書記官  謝  國  欽
中    華    民    國      九十一      年      四      月      三十      日
附錄本案論罪科刑法條
毒品危害防制條例第八條第二項：
轉讓第二級毒品者，處六月以上五年以下有期徒刑，得併科新台幣七十萬元以下罰金
。
